【裁判字號】    98,交聲,1029
【裁判日期】    980618
【裁判案由】    聲明異議
【裁判全文】
臺灣高雄地方法院交通事件裁定        98年度交聲字第1029號
原處分機關  交通部公路總局高雄區監理所
異  議  人
即受處分人  乙  ○
上列受處分人因違反道路交通管理處罰條例案件，對於交通部公
路總局高雄區監理所民國98年4 月3 日所為之處分（原處分：高
監營裁字裁80-S00000000號），聲明異議，本院裁定如下：
    主  文
原處分撤銷。
乙  ○不罰。
    理  由
一、原處分意旨略以：本件異議人即受處分人乙  ○（下稱異議
    人）所有車號UPN-666 號輕型機車，於民國97年5 月18日上
    午10時25分許，在台南市○○路○段14號前，因「佔用身心
    障礙車位停車」之交通違規，經台南市警察局員警依法舉發
    ，異議人提出陳述單，案經舉發單位查復：依法舉發，並無
    不當，故依據道路交通管理處罰條例第56條第1 項第10款之
    規定，裁處異議人罰鍰新臺幣（下同）1,200 元。異議人接
    獲裁決書後，不服上開裁決處分，於法定期間內聲明異議。
二、異議意旨則略以：異議人乙  ○名下雖登記有車號UPN-666
    號輕型機車，然該機車實際上係由友人甲○○出資購買及使
    用，而甲○○為身心障礙人士，係其於本件舉發違規時、地
    將上開機車停放在身心障礙停車格位，台南市交通員警未經
    查證即將該機車拖吊，並製單舉發異議人，本件經異議人陪
    同甲○○到台南市○○路交通大隊說明，卻遭以罰單已開，
    無法變更受處分人為甲○○為由，將異議人移送裁決，惟異
    議人並非該機車之駕駛人，爰依法聲明異議，請求撤銷原處
    分等語。
三、按汽車駕駛人於身心障礙專用停車位違規停車，處新臺幣
    600 元以上1,200 元以下罰鍰；第1 項第10款應以最高額處
    罰之，道路交通管理處罰條例第56條第1 項第10款、第4 項
    分別定有明文。
四、經查:
（一）登記於異議人名下車號UPN-666 號輕型機車，於上開時間
      、地點因「佔用身心障礙車位停車」之交通違規，經台南
      市警察局依法製單舉發，而由原處分機關裁罰異議人之事
      實，為異議人所不爭執，並有機車車籍查詢、臺南市警察
      局97年5 月21日南市警交字第09718006840 號函、台南市
      警察局97年5 月20日南市警交字地S00000000 號舉發違反
      道路交通管理事件通知單、違規採證照片影本2 張、原處
      分機關上開裁決書附卷可稽，是登記於異議人名下之系爭
      機車有佔用身心障礙車位停車之違規行為，堪以認定。
（二）證人甲○○於本院調查時證稱：系爭機車從買來到現在都
      是伊在使用，機車行車執照也在伊那裡。當初購買系爭機
      車時，因伊有欠稅金，怕車被查扣，所以以異議人的名義
      辦理登記。97年5 月18日伊確實有將機車停放在台南市○
      ○路○段14號前之殘障車位，伊沒有特別申請身心障礙者
      者專用停車位識別證，但伊有身心障礙者手冊等語，核與
      異議人陳稱系爭機車係甲○○借用伊名義，將該車輛登記
      於伊名下，實際上該機車使用人為甲○○，甲○○為身心
      障礙者等情相符，並有甲○○身心障礙手冊在卷可佐，足
      徵系爭機車由甲○○借用異議人之名義辦理過戶登記，實
      際使用人乃甲○○無訛。從而，系爭機車之實際使用人應
      係甲○○，異議人辯稱其並非系爭機車之實際使用人，應
      堪採信。
（三）綜上，參酌上開處罰條例第56條第1 項之規定，係以汽車
      駕駛人為處罰對象，異議人既已於應到案日期（97年6 月
      20日）前之97年5 月19日向台南市警察局舉證證明本件交
      通違規事件非其所為，原處分機關仍予裁罰，即有未恰。
      從而，本件異議為有理由，應由本院將原處分予以撤銷，
      另為異議人不罰之諭知。
五、據上論斷，應依道路交通案件處理法第20條，裁定如主文。
中    華    民    國    98    年    6     月    18    日
                  交通法庭      法  官  王靖茹
以上正本證明與原本無異。
如不服本裁定，應於收受送達後5 日內向本院提出抗告狀。
中    華    民    國    98    年    6     月    18    日
                                書記官  鍾錦祥


司法院資訊處製作；財團法人民間司法改革基金會備份。
